【裁判字號】    98,訴,298
【裁判日期】    980414
【裁判案由】    偽造文書等
【裁判全文】
臺灣彰化地方法院刑事判決               98年度訴字第298號
公  訴  人  臺灣彰化地方法院檢察署檢察官律股
被      告  丙○○
選任辯護人  王素玲律師
被      告  甲○○
上列被告因偽造文書等案件，經檢察官提起公訴（97年度偵字第
9407號、98年度偵字第355號），本院依簡式審判程序，判決如
下：
    主  文
丙○○犯如附表一編號1、3所示之罪，各處如附表一編號1、3所
示之刑，主刑部分應執行有期徒刑貳年。如附表二、四所示之物
，均沒收。
甲○○犯如附表一所示之罪，各處如附表一所示之刑，主刑部分
應執行有期徒刑貳年捌月。如附表二、三、四所示之物，均沒收
。
    犯 罪 事 實
一、乙○○（綽號阿俊、阿凱）、丙○○、甲○○與姓名年籍不
    詳之成年人基於行使偽造公文書、行使偽造特種文書、冒充
    公務員行使職權、詐欺取財之犯意聯絡，共組詐欺集團，並
    先由該詐騙集團成員事先於不詳時、地，偽造屬於特種文書
    之「高雄地方法院檢察署檢察官『江崇棋』」、「台中地方
    法院檢察署書記官『陳興霖』」之識別證各一張，足生損害
    於各該司法機關對所屬人員管理及職務之正確性，並以不詳
    方法偽刻「法務部行政執行署台北執行處凍結管制命令」公
    印、「高雄地方法院檢察署」公印，而蓋用前開印章憑以偽
    造「台北地方法院地檢署監管科」、「台北地方法院公證申
    請書」、「高雄地方法院地檢署監管科」等公文書後，由該
    詐欺集團成員，而為下列犯罪行為：
（一）於民國（下同）97年9月26日10時許，該集團某女性成員
      撥打電話向黃婉兒自稱係電信局人員，並佯稱：黃婉兒曾
      申辦遠東銀行信用卡及0000-0000號電話並撥打國際電話
      後，積欠數萬元電話費用，將有員警與其確認曾撥打何等
      電話等語，嗣由該集團姓名年籍不詳、自稱員警「李隊長
      」之男子撥打電話向黃婉兒佯稱：因黃婉兒也是犯罪嫌疑
      人之一，須把銀行帳戶內存款領出交給法院凍結並作為證
      物使用，將來可向法官申請領回，領款後應隨即返家，將
      派法院同事持傳票、申請書與監管科文件前往取款，因對
      話均有錄音，對話內容不可以跟別人講，不然會被罰錢等
      語，致黃婉兒信以為真，旋即自其向台北富邦銀行與中華
      郵政股份有限公司申辦之存款帳戶領出新台幣（下同）共
      104萬元現金後，返回臺北市○○區○○里○○路43巷26
      弄9號3樓之1住處，並與「李隊長」聯繫。該集團成員即
      把在不詳地點偽造之「台北地方法院公證申請書（內有『
      法務部行政執行署台北執行處凍結管制命令印』公印文1
      枚）」、「臺灣台北地方法院檢察署刑事傳票」與「台北
      地方法院地檢署監管科（內有『法務部行政執行署台北執
      行處凍結管制命令印』公印文1枚）」公文各1張，傳真至
      臺北市某便利商店，並通知乙○○駕駛車號不詳之BMW 牌
      自用小客車、搭載甲○○與丙○○前往該便利商店，由甲○○進入該便利商店接收所偽造之前揭文件，乙○○則教
      導丙○○如何向黃婉兒取款後，於同日13時5分許，一同
      前往黃婉兒前揭住處樓下，由甲○○在外把風，丙○○則
      持前揭偽造文件進入黃婉兒住處，丙○○明知並非臺灣臺
      北地方法院檢察署（下簡稱臺北地檢署）公務員，為取信
      於黃婉兒，竟冒充臺北地檢署書記官及交付前揭偽造文件
      而行使，表示受「主任檢察官孫信德」之命前來取款，以
      此方式冒充公務員而行使職權，並取信於黃婉兒後，致黃
      婉兒陷於錯誤而交付現金104萬元給丙○○，足以生損害
      於黃婉兒及該司法機關執行公務、文書管理之正確性。嗣
      後，乙○○即駕車搭載甲○○、丙○○離去，甲○○、丙○○分別分得8000、10000元後，餘款交由乙○○。
（二）於97年10月7日12時30分許，該集團某女性成員撥打電話
      向李能宜自稱係前金郵局「葉琳」，並詢問：是否認識陳
      志清、劉秀珠，因96年12月10日所申辦之0000000號帳戶
      涉及刑案，電話將轉給檢察官接聽等語，隨即由自稱檢察
      官之人向李能宜佯稱：李能宜與康源投顧公司黃美珠共同
      涉及刑事案件，須領取匯豐銀行帳戶存款25萬元，交給前
      來住處之檢察官，以換取法院核發之刑事免責權證明單，
      就會沒事等語，致李能宜信以為真，旋即領取25萬元存款
      並返回臺中市○○區○○路3段294之6號住處等候；嗣後
      ，該集團成員即把在不詳地點偽造之「高雄地方法院地檢
      署監管科（上蓋有『台灣高雄地方法院檢察署』公印文一
      枚）」公文1張，傳真至臺中市○○路某便利商店，並通
      知乙○○駕駛9R-0515號自用小客車、搭載甲○○前往該
      便利商店（本次犯行丙○○並未參與），由甲○○進入該
      便利商店接收前揭文件後，於同日15時許，一同前往李能
      宜前揭住處外，由甲○○在外把風，乙○○明知並非臺灣
      高雄地方法院檢察署（下簡稱高雄地檢署）公務員，為取
      信於李能宜，竟持偽造之「高雄地方法院檢察署檢察官『
      江崇棋』」識別證（未扣案）與前揭文件進入李能宜住處
      ，出示偽造之「江崇棋」識別證，並交付「高雄地方法院
      地檢署監管科」偽造文件一紙予李能宜，表示受檢察官「
      張介欽」之命前來取款，以此方式冒充公務員而行使職權
      ，並取信於李能宜後，致李能宜陷於錯誤而交付現金25萬
      元給乙○○，乙○○乃將前揭偽造文件交付李能宜而行使
      ，足以生損害於李能宜、「江崇棋」、「張介欽」及該司
      法機關執行公務、文書管理之正確性。嗣後，乙○○即與
      甲○○一同離去，並將6000元分給甲○○。
（三）於97年10月13日15時30分許，該詐欺集團中姓名年籍不詳
      之成年成員撥打電話向丁○○自稱為中央健保局（下稱健
      保局）、警政署調查科與「金管會林正宗主任」，並陸續
      向丁○○佯稱：台北同仁牙醫診所以丁○○名義申辦台北
      富邦銀行帳戶，並以該帳戶向健保局詐領1300餘萬元之健
      保醫療給付等語，並詢問丁○○之定存帳戶與金額後，於
      97年10月14日9時5分許，該集團自稱金管會主任之成員復
      撥打電話向丁○○佯稱：須攜帶存摺、印章、身份證與定
      存單向銀行提領存款後，交給前往取款之檢察官與書記官
      代為保管並辦理公證，否則銀行帳戶將遭凍結3年，存款
      將被歹徒盜領等語，致丁○○信以為真，於10月14日9時
      許，前往彰化市第一信用合作社領取現金200萬元並返回
      彰化縣彰化市台鳳里住處等候，嗣後，「林正宗」復陸續
      與丁○○聯繫取款地點，經丁○○發覺有異，乃報警協助
      查緝，並虛應該成年男子將依約交付監管後，丁○○乃於
      10月14日12時30分許，由警方陪同前往彰化市○○路○段
      232號東興宮前佯裝交付款項；甲○○、丙○○則持乙○○事先交付之SAMSUNG ANYCALL牌行動電話（搭配0000-00
      0000號 SIM卡）及丙○○所用之NOKIA牌行動電話（搭配
      0000-000000號SIM卡）各1支作為聯繫取款之工具，並於
      97年10月14日7時許，在臺中市○○路某處向乙○○拿取
      未貼相片之偽造「台灣台中地方法院檢察署書記官『陳興
      霖』」識別證1張後，搭車前往彰化火車站，並在該火車
      站附近某便利商店接收「台中地方法院公證申請書」公文
      書傳真2張、「臺中地方法院地檢署監管科」公文書傳真1
      張後，於同日13時許依指示抵達東興宮後，由甲○○上前
      佯裝問路並試探丁○○後，前往一旁等候與把風，丙○○
      明知並非臺灣臺中地方法院檢察署（下簡稱臺中地檢署）
      公務員，為取信於丁○○及收款，竟假冒金管會派來取款
      之臺中地檢署書記官「陳興霖」，並上前向丁○○確認姓
      名後，出示前開偽造之「陳興霖」識別證及偽造文件而行
      使，表示受主任檢察官「賴宏渝」之命前來取款，以此方
      式冒充公務員而行使職權，足生損害於「陳興霖」及臺中
      地檢署執行公務、文書管理之正確性。嗣於丁○○佯為交
      付款項給丙○○時，為在旁埋伏之警員當場查獲而未遂，
      並扣得偽造「台中地方法院公證申請書」公文傳真2張（
      丁○○與丙○○各持有一張）、「臺中地方法院地檢署監
      管科」公文書傳真1張（已交付丁○○持有）與「台灣台
      中地方法院檢察署書記官陳興霖」識別證1張、乙○○交
      給丙○○供犯罪使用之SAMSUNG ANYCALL牌行動電話（搭
      配 0000-000000 號 SIM卡）與丙○○所有供犯罪所用之
      NOKIA牌行動電話（搭配0000-000000號SIM卡）各1支。
二、案經彰化縣警察局彰化分局移送及臺灣彰化地方法院檢察署
    檢察官自動簽分偵查起訴。
    理  由
壹、程序及證據能力部分：
一、按除被告所犯為死刑、無期徒刑、最輕本刑為3 年以上有期
    徒刑之罪或高等法院管轄第1 審案件者外，於刑事訴訟法第
    273 條第1 項程序進行中，被告先就被訴事實為有罪之陳述
    時，審判長得告知被告簡式審判程序之旨，並聽取當事人、
    代理人、辯護人及輔佐人之意見後，裁定進行簡式審判程序
    ；除簡式審判程序及簡易程序案件外，第1 審應行合議審判
    ，刑事訴訟法第273 條之1 第1 項、第284 條之1 分別定有
    明文。本件被告蘇婉佩所犯係死刑、無期徒刑、最輕本刑為
    3 年以上有期徒刑或高等法院管轄第1 審案件以外之罪，並
    於本院行準備程序時就被訴事實為有罪之陳述，本院合議庭
    依前揭規定，經評議結果，裁定改由受命法官獨任行簡式審
    判程序，先予敘明。
二、被告以外之人於審判外之陳述，雖不符前4條之規定，而經
    當事人於審判程序同意作為證據，法院審酌該言詞陳述或書
    面陳述作成時之情況，認為適當者，亦得為證據；當事人、
    代理人或辯護人於法院調查證據時，知有第159條第1項不得
    為證據之情形，而未於言詞辯論終結前聲明異議者，視為有
    前項之同意，刑事訴訟法第159條之5定有明文。本案下列引
    為證據之證人陳述及書證，被告丙○○、甲○○及檢察官於
    本院審理中均不爭執其證據能力，且以之作為證據並無不當
    ，依上揭法條之規定，自均有證據能力。
貳、認定事實部分：
        訊據被告丙○○、甲○○對於前開犯行均坦承不諱，且
    上開犯罪事實，業據被害人黃婉兒、李能宜、丁○○於警詢
    中指述綦詳、並經丁○○（97年度偵字第9407號卷一，第64
    至66 頁）、黃婉兒（97年度偵字第9407號卷二，第74至75
    頁）、以證人身份於偵訊時結證屬實，復有：黃婉兒住處電
    梯內監視丙○○前往黃婉兒住處取款時，搭乘大樓錄影光碟
    與翻拍照片、偽造之「台北地方法院公證申請書」「台北地
    方法院檢察署刑事傳票」與「台北地方法院地檢署監管科」
    公文書傳真各1紙、偽造「台中地方法院公證申請書」、「
    臺中地方法院地檢署監管科」公文書傳真各1紙，與「台灣
    台中地方法院檢察署書記官陳興霖」識別證1張、丙○○所
    有之SAM SUNG ANYCALL牌行動電話（搭配0000-000000號SIM
    卡）、乙○○交付之NOKIA牌行動電話（搭配0000-000000號
    ）各1支（含扣案物品照片與搜索扣押筆錄、扣押物品目錄
    表）、贓物認領保管單、車號G2A-999號機車（含照片）、
    機車租賃契約書與責付書（甲○○、丙○○欲向丁○○行騙
    取款時所騎乘之交通工具。0000000000電話之通聯紀錄、交
    通部公路總局臺中區監理所97年12月22日函覆之9R-0515號
    過戶異動登記書（乙○○、甲○○向李能宜詐騙時所使用之
    小客車係以甲○○名義登記之事實。）等，可資佐證，被告
    丙○○、甲○○自白與事實相符，罪證明確，應依法論科。
參、論罪科刑部分
一、查偽造之「高雄地方法院檢察署檢察官『江崇棋』」、「台
    中地方法院檢察署書記官『陳興霖』」之識別證，由形式上
    觀之，已足表明係由高雄地檢署、台中地檢署所製發，用以
    證明出示識別證者為在該機關任職服務之公務員，故應屬刑
    法第212條規定之特種文書。又按所謂文書，乃以文字或符
    號為一定之意思表示，具有存續性，以為法律上或社會生活
    上重要事項之證明者而言，故不論係影本或原本，若有上述
    文書之性質，均屬文書之範疇。次按刑法上所稱之公文書，
    係指公務員職務上製作之文書。若由形式上觀察文書之製作
    人為公務員且文書之內容係就公務員職務上之事項所製作，
    即使該偽造之公文書上所載製作名義機關不存在或該文書所
    載之內容並非該管公務員職務上所管轄，惟社會上一般人無
    法辨識而仍有誤信其為真正之危險時，仍難謂其非公文書。
    而刑法上所稱之公印或公印文，係專指表示公署或公務員資
    格而言，即俗稱大印與小官印及其印文（最高法院22年上字
    第1904號及69年臺上字第693號判例意旨參照），又公印文
    之形式凡符合印信條例規定之要件而製頒，無論為印、關防
    、職章、圖記，如足以表示其為公務主體之同一性者，均屬
    之（最高法院89年度臺上字第3155號判決意旨參照）。查本
    案偽造如附表五之偽造之「臺灣台北地方法院檢察署刑事傳
    票」、「台北地方法院公證申請書」、「台北地方法院地檢
    署監管科」、「高雄地方法院地檢署監管科」、「台中地方
    法院地檢署監管科」、「台中地方法院公證申請書」等文件
    ，係冒用公署名義所為之文書，縱該文書之製作名義機關「
    監管科」係屬虛構，惟依上揭說明仍屬公文書。而本件被告
    其他所之偽造公文書，均為現存之政府機關，自均屬偽造公
    文書。又行使影本，作用與原本相同，偽造私文書後，持以
    行使其影本，偽造之低度行為為高度之行使行為所吸收，應
    論以行使偽造私文書罪（參看最高法院70年台上字第1107
    號判例）。本件偽造之公文書，雖經傳真後再持以向被害人
    行使，依上開見解，仍應認被告所犯為行使偽造公文書罪，
    而被告行使上述偽造之公文書，自足以生損害於司法文書之
    公信力。
二、按共同正犯間，非僅就其自己實施之行為負其責任，並在犯
    意聯絡之範圍內，對於他共同正犯所實施之行為，亦應共同
    負責。又按共同正犯之成立，祇須具有犯意之聯絡，行為之
    分擔，既不問犯罪動機起於何人，亦不必每一階段犯行，均
    經參與。再按共同正犯之意思聯絡，原不以數人間直接發生
    者為限，即有間接之聯絡者，亦包括在內。如甲分別邀約乙
    、丙犯罪，雖乙、丙間彼此並無直接之聯絡，亦無礙於其為
    共同正犯之成立（最高法院32年上字第105號、34年上字第
    862號、77年臺上字第2135號判例可資參照）。
三、核被告丙○○、甲○○就事實欄一（一）所為，均係犯刑法
    第216條、第211條之行使偽造公文書罪、同法第158條第1項
    之僭行公務員職權罪及同法第339條第1項之詐欺取財罪；又
    甲○○事實欄一（二），所為係犯刑法第216條、第211條之
    行使偽造公文書罪、第216條、第212條行使偽造特種文書罪
    、同法第158條第1項之僭行公務員職權罪及同法第339條第1
    項詐欺取財罪；又甲○○、丙○○就事實欄一（三）所為，
    係犯刑法第216條、第211條之行使偽造公文書罪、第216條
    、第212條行使偽造特種文書罪、同法第158條第1項之僭行
    公務員職權罪及同法第339條第1項、第3項之詐欺取財未遂
    罪。被告2人與詐欺集團成員共同偽造前開公印章及蓋用前
    開公印章偽造公印文之行為，均為造公文書之部分行為，其
    等偽造公文書及特種文書後復持以行使，偽造之低度行為應
    為行使之高度行為所吸收，均不另論罪。又被告丙○○、甲○○與乙○○及其他詐欺集團其他成年成員間就事實欄一（
    一）、（三）所示之犯行，具有犯意聯絡及行為分擔，為共
    同正犯。被告甲○○於事實欄一（二）所示之犯行，與乙○○及其他詐欺集團其他成年成員間具有犯意聯絡及行為分擔
    ，為共同正犯。又按95年7月1日修正施行之刑法刪除牽連犯
    之立法理由稱：目前實務上以牽連犯予以處理之案例，在適
    用上得視其具體情形，論以想像競合犯等語，且自然行為概
    念之一行為，原經法律評價為二以上之行為，且認有牽連關
    係而依牽連犯規定從一重處斷者，於牽連犯廢除施行後，宜
    改評價為單一行為，始合乎社會之通念。被告與其他詐欺集
    團成員共同持偽造之公文書及特種文書、冒用公務員身份向
    被害人詐騙存款行為，就一般社會通念，咸認只有一個行使
    偽造之公文書及特種文書、冒用公務員身份向被害人詐騙存
    款行為，然在法律評價上，實務上原認被告有行使偽造公文
    書行為及詐欺取財行為之二行為（認詐欺取財與僭行公務員
    職權係一行為），復認二行為間有牽連關係，而應依牽連犯
    從一重罪處斷，立法將牽連犯規定刪除，並於95年7月1日施
    行，若猶將之評價為法律犯罪概念之二行為，而予以併合處
    罰，勢難以契合人民的感情，自宜改認被告係出於一個犯意
    ，實行一個犯罪行為，而侵害國家法益、社會法益及個人法
    益，故被告於事實欄一（一）所示之行使偽造公文書、僭行
    公務員職權罪及詐欺取財罪犯行，被告亦係以一行為同時行
    使多件偽造公文書、僭行公務員職權罪及詐欺取財罪三個罪
    名之想像競合犯，應依刑法第55條之規定，從一重論以共同
    行使偽造公文書罪；至被告於事實欄一（二）（三）所示之
    行使偽造公文書、行使偽造特種文書罪、僭行公務員職權罪
    及詐欺取財罪（詐欺取財部分，分別為既遂及未遂）犯行，
    被告亦係以一行為同時行使偽造公文書、僭行公務員職權罪
    及詐欺取財罪四個罪名之想像競合犯，亦應依刑法第55條之
    規定，從一重論以共同行使偽造公文書罪。又被告所犯上開
    事實欄一（一）、（二）、（三）所示行使偽造公文書等各
    罪，犯意各別，行為有異，且被害人均不相同，均應予分論
    併罰。
四、爰審酌被告丙○○、甲○○於本件詐欺取財犯罪中擔任詐騙
    集團之車手，接受共犯乙○○之指示犯案前往指定地點假冒
    檢察署人員取款，本院考量渠等於本案之分工角色，暨渠等
    犯後尚知坦承犯行，供述實在，已見悔悟之心，暨審酌本件
    詐騙行為所遭受詐騙之人數雖不多，惟詐騙金額逾百萬元，
    金額甚鉅，而詐騙之手段係利用民眾不熟稔司法程序之心理
    ，一時慌張而交付大筆辛苦所存積蓄，造成被害人損失甚鉅
    且求償無門，且破壞社會對於司法人員辦案之信賴以及嚴重
    破壞國家公權力機關之威信，被告等人惡劣之行徑實無足取
    ，以及迄今猶未能賠償被害人等一切情狀，分別量處如主文
    所示之刑，並定應執行之刑，以資儆懲。
五、沒收部分：
    如附表五所示偽造之公文書，均為被告供犯詐欺取財所用之
    物，業據被告供述在卷，然均已交付被害人黃婉兒、李能宜
    、丁○○，嗣經渠等被害人交付警察機關而附於本案卷宗之
    中，已非屬被告等人所有之物，爰不另宣告沒收。然上開偽
    造文書上之如附表二、附表三編號1、2所示被告等人及共犯
    偽造之「法務部行政執行署台北執行處凍結管制命令」、「
    高雄地方法院檢察署」印文及印章，雖該印文之實體印章並
    未扣案，然為被告或共犯所有之物，且係供本案犯罪使用，
    且無證據證明業已滅失，印章、印文均應依刑法第219 條沒
    收之。
    扣案如附表四編號3、4之SAMSUNG ANYCALL牌行動電話（搭
    配證0000-000000號SIM卡申請書）、NOKIA牌行動電話（搭
    配0000-000000號SIM卡）各1支，分別為乙○○、丙○○所
    有，且作為犯罪所用之物」爰均依刑法第38條第1項第2款之
    規定宣告沒收。
    附表四編號2已扣案之偽造「台灣台中地方法院檢察署監管
    科書記官陳興霖」公文書識別證1枚、另附表三編號3偽造「
    高雄地方法院檢察署檢察官江崇棋識別證」1枚雖未扣案，
    然無證據證明業已滅失；又扣案之附表四編號1所示之偽造
    「台中地之公方法院公證申請書」，雖與附表五編號6之公
    文書內容相同，然附表四編號1之公文書是在丙○○之手提
    包內查獲，應為被告所留存之傳真副本，均為被告或共犯所
    有，共同偽造所得之物，且係用以詐騙被害人所用之物，然
    無證據證明業已滅失，爰均依刑法第38條第1項第3款之規定
    宣告沒收。
據上論斷，應依刑事訴訟法第273條之1第1項、第299條第1項前
段，刑法第28條、第158條第1項、第216條、第211條、第212條
、第339條第1項、第3項、第55條、第51條第5款、第9款、第38
條第1項第2款、第3款、第219條，刑法施行法第1條之1第1項、
第2項前段，判決如主文。
本案經檢察官王元郁到庭執行職務。
中    華    民    國    98    年    4    月    14      日
                  刑事第九庭         法  官  蕭文學
以上正本證明與原本無異。
如不服本判決應於收受判決後10日內向本院提出上訴書狀，並應
敘述具體理由；其未敘述上訴理由者，應於上訴期間屆滿後20日
內向本院補提理由書（均須按他造當事人之人數附繕本）「切勿
逕送上級法院」。
告訴人或被害人對於判決如有不服具備理由請求檢察官上訴者，
其上訴期間之計算係以檢察官收受判決正本之日期為準。
中    華    民    國    98    年    4     月    14    日
                                      書記官  黃明慧
附表一
~F0~T40
┌─┬───────┬──────────────────────┐
│編│犯罪事實      │主文                                        │
│號│              │                                            │
├─┼───────┼──────────────────────┤
│１│犯罪事實欄一之│丙○○、甲○○共同行使偽造公文書，足以生損害│
│  │（一）        │於公眾及他人，各處有期徒刑壹年肆月。如附表二│
│  │              │所示之物，均沒收。                          │
├─┼───────┼──────────────────────┤
│２│犯罪事實欄一之│甲○○共同行使偽造公文書，足以生損害於公眾及│
│  │（二）        │他人，處有期徒刑壹年壹月。如附表三所示之物，│
│  │              │均沒收。                                    │
├─┼───────┼──────────────────────┤
│３│犯罪事實欄一之│丙○○、甲○○共同行使偽造公文書，足以生損害│
│  │（三）        │於公眾及他人，各處有期徒刑壹年。如附表四所示│
│  │              │之物，均沒收。                              │
└─┴───────┴──────────────────────┘
附表二（被害人黃婉兒部分）
┌──┬───────────┬────┬───────┬─────────────┐
│編號│應沒收之物品名稱      │  數量  │所有人或持有人│  備註（沒收所依據之法條）│
├──┼───────────┼────┼───────┼─────────────┤
│ 1  │偽造之「法務部行政執行│壹枚    │黃婉兒        │1、附於97年度偵字第9407號 │
│    │署台北執行處凍結管制命│        │              │   偵查卷宗（卷二）第45頁 │
│    │令」公印文            │        │              │   。（蓋於偽造「台北地方 │
│    │                      │        │              │   法院公證申請書」公文書 │
│    │                      │        │              │   上）                   │
│    │                      │        │              │2、依刑法第219條宣告沒收。│
├──┼───────────┼────┼───────┼─────────────┤
│ 2  │偽造之「法務部行政執行│壹枚    │同上          │1、附於97年度偵字第9407號 │
│    │署台北執行處凍結管制命│        │              │   偵查偽造之卷宗（卷二） │
│    │令」公印文            │        │              │   第46頁。（蓋於「台北地 │
│    │                      │        │              │   方法院地檢署監管科」公 │
│    │                      │        │              │   文書上）               │
│    │                      │        │              │2、依刑法第219條宣告沒收。│
├──┼───────────┼────┼───────┼─────────────┤
│ 3  │偽造之「法務部行政執行│壹顆    │不明          │1、雖未扣案但無證據證明業 │
│    │署台北執行處凍結管制命│        │              │   已滅失。               │
│    │令」公印              │        │              │2、依刑法第219條宣告沒收。│
│    │                      │        │              │                          │
└──┴───────────┴────┴───────┴─────────────┘
附表三（被害人李能宜部分）
┌──┬───────────┬────┬───────┬─────────────┐
│編號│      扣案物名稱      │  數量  │所有人或持有人│備註（沒收所依據法條）    │
├──┼───────────┼────┼───────┼─────────────┤
│ 1  │偽造「台灣高雄地方法院│壹枚    │李能宜        │1、附於97年度偵字第9407號 │
│    │檢察署」公印文        │        │              │   卷宗（卷一）第156頁蓋於│
│    │                      │        │              │   偽造之「高雄地方法院地 │
│    │                      │        │              │   檢署監管科」公文上。   │
│    │                      │        │              │2、依刑法第219條宣告沒收  │
├──┼───────────┼────┼───────┼─────────────┤
│ 2  │偽造「台灣高雄地方法院│壹顆    │不明          │1、雖未扣案但無證據證明業 │
│    │檢察署」公印          │        │              │   已滅失。               │
│    │                      │        │              │2、依刑法第219條宣告沒收  │
│    │                      │        │              │                          │
├──┼───────────┼────┼───────┼─────────────┤
│ 3  │偽造「高雄地方法院檢察│壹紙    │丙○○        │1、雖未扣案但無證據證明業 │
│    │署檢察官江崇棋」識別證│        │              │   已滅失。               │
│    │                      │        │              │2、依刑法第38條第1項3款沒 │
│    │                      │        │              │   收。                   │
└──┴───────────┴────┴───────┴─────────────┘
附表四（被害人丁○○部分）
┌──┬───────────┬────┬───────┬──────────────┐
│編號│      扣案物名稱      │  數量  │所有人或持有人│備註（沒收所依據法條）      │
├──┼───────────┼────┼───────┼──────────────┤
│ 1  │偽造「台中地方法院公證│壹紙    │丙○○        │1、附於97年度偵字第9407號卷 │
│    │申請書」公文書        │        │              │   宗（卷一）第96頁（在劉松 │
│    │                      │        │              │   穎手提包內查獲）         │
│    │                      │        │              │2、依刑法第38條第1項3款沒   │
│    │                      │        │              │   收。                     │
├──┼───────────┼────┼───────┼──────────────┤
│ 2  │偽造「台灣台中地方法院│壹紙    │丙○○        │1、附於97年度偵字第9407號卷 │
│    │檢察署監管科書記官陳興│        │              │   宗（卷一）第97頁         │
│    │霖」識別證            │        │              │2、依刑法第38條第1項3款沒   │
│    │                      │        │              │   收。                     │
├──┼───────────┼────┼───────┼──────────────┤
│ 3  │SAMSUNG ANYCALL牌行動 │壹支    │丙○○        │依刑法第38條第1項2款沒收。  │
│    │電話（搭配0000-000000 │        │              │                            │
│    │號SIM卡）、           │        │              │                            │
│    │                      │        │              │                            │
├──┼───────────┼────┼───────┼──────────────┤
│ 4  │                      │壹支    │丙○○        │依刑法第38條第1項2款沒收。  │
│    │NOKIA牌行動電話霖」   │        │              │                            │
│    │識別（配0000-000000號 │        │              │                            │
│    │SIM卡)                │        │              │                            │
│    │                      │        │              │                            │
└──┴───────────┴────┴───────┴──────────────┘
 附表五
┌──┬───────────┬────┬───────┬─────────────┐
│編號│      物品名稱        │  數量  │所有人或持有人│    備              註    │
├──┼───────────┼────┼───────┼─────────────┤
│ 1  │偽造「臺灣台北地方法院│壹紙    │黃婉兒        │附於97年度偵字第9407號偵查│
│    │檢察署刑事傳票」公文書│        │              │卷宗（卷二）第44頁。      │
│    │                      │        │              │                          │
│    │                      │        │              │                          │
│    │                      │        │              │                          │
│    │                      │        │              │                          │
├──┼───────────┼────┼───────┼─────────────┤
│ 2  │偽造「台北地方法院公證│壹紙    │同上          │上蓋有偽造之「法務部行政執│
│    │申請書」公文書        │        │              │行署台北執行處凍結管制命令│
│    │                      │        │              │」公印文壹枚，附於97年度偵│
│    │                      │        │              │字第9407號偵查卷宗（卷二）│
│    │                      │        │              │第45頁。                  │
│    │                      │        │              │                          │
├──┼───────────┼────┼───────┼─────────────┤
│ 3  │偽造之「台北地方法院地│壹張    │同上          │上蓋有偽造之「法務部第15  │
│    │檢署監管科」公文書    │        │              │頁行政執行署凍結管制命令」│
│    │                      │        │              │公印文壹枚，附於97年度偵字│
│    │                      │        │              │第9407號偵查卷宗（卷二）第│
│    │                      │        │              │46頁。                    │
├──┼───────────┼────┼───────┼─────────────┤
│ 4  │偽造之「高雄地方法院地│壹紙    │李能宜        │附於97年度偵字第9407號卷宗│
│    │檢署監管科」公文書    │        │              │（卷一）第156頁           │
│    │                      │        │              │ 其上有「臺灣高雄地方法院 │
│    │                      │        │              │ 察署」公印文壹枚         │
├──┼───────────┼────┼───────┼─────────────┤
│ 5  │偽造之「台中地方法院  │壹紙    │丁○○        │附於97年度偵字第9407號卷宗│
│    │地檢署監管科」公文書  │        │              │ （卷一）第94頁           │
├──┼───────────┼────┼───────┼─────────────┤
│ 6  │偽造「台中地方法院公證│壹紙    │同上          │附於97年度偵字第9407號卷宗│
│    │申請書」公文書        │        │              │（卷一）第95頁            │
│    │                      │        │              │                          │
└──┴───────────┴────┴───────┴─────────────┘
附錄本案論罪科刑法條全文：
中華民國刑法第158條
（僭行公務員職權罪）
冒充公務員而行使其職權者，處 3 年以下有期徒刑、拘役或 5
百元以下罰金。
冒充外國公務員而行使其職權者，亦同。
中華民國刑法第211條
（偽造變造公文書罪）
偽造、變造公文書，足以生損害於公眾或他人者，處1年以上7
年以下有期徒刑。
中華民國刑法第212條
（偽造變造特種文書罪）
偽造、變造護照、旅券、免許證、特許證及關於品行、能力服務
或其他相類之證書、介紹書，足以生損害於公眾或他人者，處1
年以下有期徒刑、拘役或3百元以下罰金。
中華民國刑法第216條
（行使偽造變造或登載不實之文書罪）
行使第 210 條至第 215 條之文書者，依偽造、變造文書或登載
不實事項或使登載不實事項之規定處斷。
中華民國刑法第339條
（普通詐欺罪）
意圖為自己或第三人不法之所有，以詐術使人將本人或第三人之
物交付者，處5年以下有期徒刑、拘役或科或併科1千元以下罰金
。
以前項方法得財產上不法之利益或使第三人得之者，亦同。
前二項之未遂犯罰之。


司法院資訊處製作；財團法人民間司法改革基金會備份。
